Diego Pablo Elias Cifuentes - 999008713

Laboratorio 1

1. Vectores y matrices

1.1 Crear vectores por cada estudiante.

```{r}
s1 <- c(50.4, 62.3, 92.1, 77.6, TRUE)
s2 <- c(41.7, 87.9, 75.3, 72.4, FALSE)
s3 <- c(30.3, 67.8, 69.3, 71.2, FALSE)
s4 <- c(65.4, 85.1, 92.3, 96.8, FALSE)
s5 <- c(70.4, 88.2, 95.2, 90.7, TRUE)
```

1.2 Crear vector que alvergue a todos los estudiantes

```{r}
students_vector <- c(s1, s2, s3, s4, s5)
```

1.3 crear matrix

```{r}
students_matrix <- matrix(students_vector, byrow=TRUE, nrow=5)
students_matrix
```

2. Nombrado de una matriz

2.1 Vectores que alvergan nombres de fila y columna

```{r}
names_students <- c("Lily Brown", "Davis Moore", "Susan Taylor", "Mike Jones", "Tom Hill")
names_course_legal_age <- c("TIC", "Accounting", "Psychology", "Ethics", "Legal_age")
```

2.2 Nombrar filas y columnas

```{r}
colnames(students_matrix) <- names_course_legal_age
rownames(students_matrix) <- names_students
students_matrix
```
3. rowSums, cbind

3..1 Crear vector que contenga la sumatoria de notas de cada estudiante

```{r}
total_grade_student <- rowSums(students_matrix[,1:4])
total_grade_student
```
3.2 pegar el vector de resultados a la matrix de alumnos

```{r}
result_students <- cbind(students_matrix, total_grade_student)
result_students
```

4. Seleccionando elementos de una matriz

4.1 Seleccionar filas 1,3 y 5 y las columnas 2 y 4 y almacenar en una variable

```{r}
filas <- c(1,3,5)
columnas <- c(2,4)
selected_elements <- result_students[filas, columnas]
selected_elements

```
5. Data frames

5.1 Crar data frame con los datos de los estudiantes

```{r}
students_grades_df <- data.frame(result_students)
students_grades_df
```

5.2 subset para filtrar datos del DF

```{r}
subset(students_grades_df, subset=Accounting>80 & Legal_age == TRUE)

```

6. Funciones, condicionales y bucles

6.1 Construya una función "students_projection" que recorra la matriz

```{r}
students_projection <- function(x){
  for(i in 1:nrow(x)){
    for(l in 1:(ncol(x)-2)){ #ncol(x)-2 porque la matriz de interes es de 6 columnas y solo me interesan las 4 primeras
      print(x[i, l])
    }
  }
}
  
students_projection(result_students)
```
6.2 Examinar los valores de cada nota obtenida

```{r}

students_projection <- function(x){
  for(i in 1:nrow(x)){
    for(l in 1:(ncol(x)-2)){
      if(x[i,l]<=45){
        print(paste("The note is", x[i,l],"Student at risk"))
      }else if(x[i,l]>45 & x[i,l]<61){
        print(paste("The note is", x[i,l],"Student may be approved"))
      }else{
        print(paste("The note is", x[i,l],"Student approved"))
      }
    }
  }
}
```
 6.3 Pruebe la función haciendo un llamado a la misma.
```{r}

students_projection(result_students)

```
 
7. Data frames y lapply

7.1 Construya una función que opere la formula

```{r}
index_education <- function(grade){
  index = (1+(grade/100))/2
  return(index)
}
```

7.2 Seleccione las notas del DF y almacenar en un nuevo df.

```{r}
all_students_grade <- data.frame(students_grades_df[1:5,1:4])
all_students_grade

```
7.3 Utilice lapply con los parametros all_students_grade y la funcion index_education

```{r}
final <- data.frame(lapply(all_students_grade,index_education))
final
```

8. Mat utilities

8.1 Obtenga el promedio de las 4 asignaturas

```{r}
score_mean <- lapply(students_grades_df[,1:4], mean)
score_mean
```

